臺灣新竹地方法院刑事判決　　　　　　　　　　　　　九十三年度訴字第二二六號
　　公　訴　人　臺灣新竹地方法院檢察署檢察官
　　被　　　告　丙○○　男　三.
　　選任辯護人　朱昭勳律師
右列被告因偽造文書等案件，經檢察官提起公訴（九十一年度偵字第五三五四號），
本院依簡式審判程序判決如左：
    主  文
丙○○連續意圖為自己不法之所有，以不正方法將虛偽資料輸入電腦，製作財產權之
得喪、變更紀錄，而取得他人財產，處有期徒刑貳年陸月。如附表壹所示之偽造印章
共肆顆及附表貳編號二、五、七、十、十三所示之偽造簽名、印文，均沒收。
    事  實
一、緣丙○○自民國八十三年六月二十日起至九十一年六月十日止，受僱於聯邦商業
　　銀行股份有限公司（下稱聯邦銀行）新竹分行，前後擔任外務、支存、出納、服
    務台、交換、會計、總務及消費金融兼總務等職務。其因個人債務問題，竟意圖
    為自己不法之所有，基於偽造印章、行使偽造文書、詐欺取財、違法由自動付款
    日起至九十年十二月三十一日止，利用受其岳母乙○○（乙○○先後以子女黃淑
    華、黃思純、黃政燻及本人名義在聯邦銀行新竹分行開戶）及長期服務客戶甲○○（甲○○係先後以王妙伶、溫珮婷及范宜玫名義在聯邦銀行新竹分行開戶）委
    託辦理定期存款職務之便，未經乙○○、甲○○等人之同意或授權，擅自就上述
    乙○○及甲○○在聯邦銀行新竹分行所申請開戶之黃淑華（帳號為000000
    000000號）、黃思純（帳號為000000000000號）、黃政燻（
    帳號為000000000000號）、乙○○（帳號為0000000000
    00號）、王妙伶（帳號為000000000000號）、溫珮婷（帳號為0
    00000000000號）及范宜玫（帳號為000000000000號）
    等七個綜合存款帳戶，於辦理開戶手續時，乘乙○○及甲○○因對其信賴而未加
    注意之機會，先於附表壹編號一至四所示偽造時間、偽造地點，連續偽造黃思純
    、王妙伶、范宜玫、黃政燻等人之印章後，在聯邦銀行新竹分行內、甲○○住處
    等處，或直接在「存款戶開戶申請暨約定書」上勾選「轉入第三人帳戶」選項（
    如附表貳編號三、六所示），並記載轉入丙○○向中國信託商業銀行所申請開戶
    之帳號0000000000000號或向台灣銀行所申請開戶之帳號0000
    00000000號等帳戶；或另偽造存款戶簽名、印文填載「電話銀行服務申
    請書」、「金融卡轉帳申請書暨約定書」（如附表貳編號二、十所示），並勾選
    申請「電話語音轉帳」或「金融卡轉帳」服務（如附表貳編號一所示）及記載轉
    入帳戶，完成偽造之「電話銀行服務申請書」、「金融卡轉帳申請書」，再交回
    聯邦銀行新竹分行行使，丙○○因而取得黃淑華等人之金融卡及語音轉帳密碼（
    且丙○○旋即變更密碼），之後便先後多次利用「電話語音轉帳」、「金融卡轉
    帳」等方式，以不正方法擅自輸入密碼轉帳，變更存款戶之存款資料；或偽造存
    款戶之簽名、印文、或利用不知情之甲○○、乙○○在具有私文書性質之取款憑
    條上臨櫃取款轉帳等方式（如附表貳編號四、五、七、八、九、十一、十二、十
    三），使聯邦銀行新竹分行相關承辦人員陷於錯誤，誤認係上述七個綜合存款帳
    戶之客戶親自或同意授權他人代辦，而交付乙○○或甲○○依消費寄託契約存放
    在該銀行上述七個綜合存款帳戶內之金錢；或持存款戶之金融卡由自動付款設備
    即各家金融機構提款機提領乙○○或甲○○依消費寄託契約存放在該銀行上述七
    個綜合存款帳戶內之款項或轉帳至自己或他人帳戶內，總計共詐得金額高達新臺
    幣（下同）二千四百三十七萬七千三百四十九元，茲將詳情分述如下：
（一）甲○○以王妙伶名義於八十八年三月八日存入一年期（於八十九年三月八日到
      期）定期存款一千萬元，丙○○自八十八年三月十二日起至八十九年三月七日
      止，先後多次利用「電話語音轉帳（交易英文代號為TEL）」方式，以不正方
      法擅自輸入密碼後，透支該帳戶內金錢轉至自己向中國信託商業銀行所申請開
      戶之帳號0000000000000號帳戶內，其間亦曾數次存入現金（交
      易英文代號為CS）償還部分透支款項，惟迄至八十九年三月七日止，加計透支
      利息（交易英文代號為ODIN），尚有六百八十一萬三千一百五十九元之透支款
      項未為清償，嗣於八十九年三月八日前述一千萬元定期存款到期，丙○○隱瞞
      甲○○未替其續辦定期存款，定期存款本息共計一千零四十九萬八千二百十一
      元乃直接撥入前述王妙伶帳戶內，除優先清償透支款項本息外，餘三百六十六
      萬四千七百八十五元部分，則由丙○○於八十九年三月八日加蓋附表壹編號二
      所示之偽造「王妙伶」印章之印文於取款憑條上之臨櫃取款轉帳（交易英文代
      號為TP＋摘要欄代號）方式（偽造文書態樣如附表貳附件七所示），復持該取
      款憑條向聯邦銀行使，致使聯邦銀行陷於錯誤而將上開數額分別轉至甲○○（
      金額為四十九萬八千二百十一元，撥付前述一千萬元定期存款利息）及范宜玫
      （金額為三百十六萬六千五百七十四元）帳戶內，至此甲○○以王妙伶名義所
      存之一千萬元全部被丙○○詐領一空，致生損害於甲○○、王妙伶及聯邦銀行
      。
（二）甲○○以溫珮婷名義於八十八年三月十六日存入一年期（於八十九年三月十六
      日到期）定期存款一千萬元，丙○○則於八十八年六月二十三日，利用其負責
      核對取款憑條印文真偽職務之便，加蓋所保管之「古金福」印文（本應蓋用「
      溫珮婷」印章印文取款）於取款憑條上之臨櫃取款轉帳方式（偽造文書態樣如
      附表貳編號四所示），復持該取款憑條向聯邦銀行使，致使聯邦銀行陷於錯誤
      ，透支該帳戶內五百八十萬元轉至王妙伶帳戶內，丙○○亦有存入現金償還部
      分透支款項，惟迄至八十九年三月十五日止，加計透支利息，尚有五百九十八
      萬二千八百六十三元之透支款項未為清償，嗣於八十九年三月十六日前述一千
      萬元定期存款到期未續約，定期存款本息共計一千零四十九萬八千二百十一元
      直接撥入前述溫珮婷帳戶，除優先清償透支款本息外，餘四百四十八萬八千二
      百零四元則全部轉至甲○○帳戶內，並向甲○○謊稱其他款項再以溫珮婷名義
      辦理五百萬元定期存款三年云云，故計丙○○此部分詐得款項為六百零一萬零
      七元（00000000元本金＋498211元－利息0000000元返還甲○○金額＝0000000
      元），致生損害於古金福、甲○○、溫珮婷及聯邦銀行。
（三）甲○○以范宜玫名義於八十九年一月四日轉帳存入（交易英文代號為LS）三百
      萬元，雖甲○○向丙○○表明欲以定期存款方式為之，但丙○○未依約而為，
      僅將該三百萬元存入活期存款帳戶內，且自八十九年一月十日起至九十年一月
      十九日止，先後多次利用「金融卡轉帳（交易英文代號為TRF＋分行代號、TFR
      ＋分行代號、TRS＋分行代號）」、「電話語音轉帳」等方式，以不正方法擅
      自輸入密碼；或利用自動付款設備而以「金融卡提款（交易英文代號為CD）」
      之方式；或加蓋附表壹編號三所示之偽造「范宜玫」印章之印文於取款憑條上
      臨櫃取款轉帳或提領現金（交易英文代號為CP），復持該取款憑條向聯邦銀行
      使，致使聯邦銀行陷於錯誤，轉帳或詐領上述范宜玫帳戶內存款，其間丙○○
      雖亦有以轉帳或存入現金等方式存入款項，然迄至九十年一月十九日止，上述
      范宜玫帳戶內之存款三百萬元，已全數遭丙○○詐領一空，惟因其間丙○○曾
      於八十九年三月十六日轉帳一百零一萬零七元至甲○○帳戶（偽造文書態樣如
      附表貳編號八所示），扣除該項目，計丙○○此部分共詐得款項為一百九十八
      萬九千九百九十三元，致生損害於甲○○、范宜玫及聯邦銀行。
（四）乙○○以黃淑華名義於八十四年七月十七日開立綜合存款帳戶並存入一筆款項
      定期存款，丙○○則自八十六年七月間起至九十一年三月二十九日止，先後多
      次利用「電話語音轉帳」之方式，以不正方法擅自輸入密碼；或利用不知情之
      乙○○加蓋「黃淑華」印文於取款憑條上臨櫃取款轉帳等方式，復持該取款憑
      條向聯邦銀行使，致使聯邦銀行陷於錯誤，透支該帳戶內金錢轉至自己或他人
      帳戶內，其間亦曾存入現金或轉帳存入款項清償部分透支款項，惟迄至九十一
      年三月二十九日止，加計透支利息，尚有一百九十二萬八千六百十八元之透支
      款項未為清償，故計丙○○此部分詐領得款項為一百九十二萬八千六百十八元
      ，致生損害於乙○○、黃淑華及聯邦銀行。
（五）乙○○以黃思純名義於八十七年二月十六日開立綜合存款帳戶並存入一筆款項
      定期存款，丙○○則自開戶起至九十一年四月十一日止，先後多次利用「金融
      卡轉帳」、「電話語音轉帳」之方式，以不正方法擅自輸入密碼；或加蓋附表
      壹編號一所示之偽造「黃思純」印章之印文於取款憑條上臨櫃提領現金或轉帳
      等方式，復持該取款憑條向聯邦銀行使，致使聯邦銀行陷於錯誤，透支上述黃
      思純帳戶內金錢轉至自己或他人帳戶內或提領現金使用，其間亦曾存入現金或
      轉帳存入款項清償部分透支款項，惟迄至九十一年五月二十一日止，加計透支
      利息，尚有八十九萬七千四百八十六元之透支款項未為清償，故計丙○○此部
      分詐領得款項為八十九萬七千四百八十六元，致生損害於乙○○、黃思純及聯
      邦銀行。
（六）乙○○以黃政燻名義於八十七年四月八日開立綜合存款帳戶並存入款項定期存
      款及活期存款，丙○○則於九十年十二月三十一日，加蓋附表壹編號四所示之
      偽造「黃政燻」印章之印文於取款憑條上臨櫃取款轉帳方式（偽造文書態樣如
      附表貳附件十三所示），復持該取款憑條向聯邦銀行使，致使聯邦銀行陷於錯
      誤，將其中活期存款五十七萬元，轉至甲○○帳戶內，故計丙○○此部分詐得
      款項為五十七萬元，致生損害於乙○○、黃政燻及聯邦銀行。
（七）乙○○於八十八年八月七日以本人名義開立綜合存款帳戶，嗣於八十九年八月
      七日存入一年期定期存款二百八十四萬元，丙○○則自八十九年十月三日起至
      九十年八月六日止，先後多次以「電話語音轉帳」方式，以不正方法擅自輸入
      密碼，透支該帳戶內金錢轉至自己或他人帳戶內，其間亦曾數次存入現金或轉
      帳存入款項償還部分透支款項，惟迄至九十年八月六日止，加計透支利息，尚
      有二百二十一萬八千七百七十二元之透支款項未為清償，嗣於九十年八月七日
      前述二百八十四萬元定期存款到期，丙○○隱瞞乙○○未替其續辦定期存款，
      定期存款本息共計二百九十八萬一千四百九十二元乃直接撥入前述乙○○帳戶
      內，除優先清償透支款項本息外，餘款其中十五萬七千二百十三元部分，則利
      用不知情之乙○○加蓋「乙○○」印文於取款憑條上臨櫃取款轉帳方式（偽造
      文書態樣如附表貳附件十一所示），復持該取款憑條向聯邦銀行使後，致使聯
      邦銀行陷於錯誤，將上開款項轉至黃政燻帳戶，另六十一萬五千七百七十九元
      部分，則利用「電話語音轉帳」方式，以不正方法擅自輸入密碼，轉帳至丙○○向台灣銀行所申請開戶之帳號000000000000號帳戶內，迄至九
      十一年一月二十日止，上述乙○○帳戶內尚餘二百四十七元，故計丙○○此部
      分詐得款項為二百九十八萬一千二百四十五元，致生損害於乙○○及聯邦銀行
      。
二、嗣因甲○○、乙○○欲動支上述黃淑華等七個帳戶內金錢，而查覺有異，丙○○
　　見無法隱瞞，乃主動向甲○○、乙○○供出上情，並於九十一年六月七日親至法
　　務部調查局新竹市調查站（下稱新竹市調站）向有偵查犯罪職權之公務員即新竹
    市調站調查員坦承犯行並接受裁判。
三、案經乙○○、甲○○、聯邦銀行告訴及法務部調查局新竹市調查站移送臺灣新竹
    地方法院檢察署檢察官偵查起訴。
    理  由
甲、程序部分
一、本件起訴書原載明被告丙○○係犯刑法第二百十六條、第二百十條之行使偽造私
    文書罪嫌、同法第三百三十九條第一項之詐欺罪嫌、同法第三百三十九條之二第
    一項之違法由自動付款設備取得他人之物罪嫌，嗣經公訴檢察官到庭更正為刑法
    第二百十六條、第二百十條之行使偽造私文書罪嫌、同法第三百三十九條第一項
    之詐欺罪嫌、同法第三百三十九條之二第一項之違法由自動付款設備取得他人之
    物罪嫌及同法第三百三十九條之三第一項之不正利用電腦設備詐欺罪嫌，合先敘
    明。
二、本件被告所犯偽造文書等罪，係非死刑、無期徒刑、最輕本刑為三年以上有期徒
    刑之罪，被告於本院準備程序進行中，就被訴事實為有罪之陳述，經本院合議庭
    認合於刑事訴訟法第二百七十三條之一第一項之規定，裁定進行簡式審判程序。
乙、實體部分
一、訊據被告丙○○對於事實一所載犯罪事實，迭於新竹市調站調查、偵訊中及本院
    準備程序、審理程序中均坦承不諱，並經告訴人乙○○、甲○○及聯邦銀行指訴
    綦詳，並有告訴人聯邦銀行所提出之上述黃淑華等七個綜合存款帳戶之客戶中文
    資料、存款印鑑卡、綜合存款約定書、存款戶開戶申請暨約定書、電話銀行服務
    申請書、金融卡轉帳申請書暨約定書、電話語音服務登錄資料、存摺存款明細分
    類帳、自動化設備轉帳交易明細日報表、支票、傳票、取款憑條、被告所書告白
    書及聯邦銀行新竹分行甲○○存款侵用案會談筆錄等件附卷可稽，是認被告上開
    自白內容應與事實相符，從而，本件事證已臻明確，被告偽造印章、行使偽造私
    文書詐欺取財、違法由自動付款設備取得他人之物、不正利用電腦設備詐欺等犯
    行，均堪予認定，自應依法予以論罪科刑。
二、論罪科刑
（一）核被告所為，係犯刑法第二百十七條第一項之偽造印章罪、同法第二百十六條
      、第二百十條之行使偽造私文書罪、同法第三百三十九條第一項之詐欺取財罪、
      同法第三百三十九條之二第一項之違法由自動付款設備取得他人之物罪及同法
      第三百三十九條之三第一項之不正利用電腦設備詐欺罪。
（二）被告偽造范宜玫等人簽名、印文於「存款戶開戶申請暨約定書」、「電話銀行
      服務申請書」、「金融卡轉帳申請書暨約定書」及取款憑條上（詳如附表貳所
      示），完成各該等私文書後，復持交告訴人聯邦銀行行使，其偽造簽名、印文
  　　為其偽造私文書之階段行為；又其偽造私文書之低度行為，各為其行使偽造私
      文書之高度行為所吸收，均不另論罪。
（三）被告於附表貳編號八、九所示犯行時，利用不知情之甲○○取款憑條加蓋印文
      及於附表貳編號十二所示犯行時，利用不知情之乙○○取款憑條加蓋印文，均
      為間接正犯。
（四）被告先後多次偽造印章、行使偽造私文書、詐欺取財、違法由自動付款設備取
      得他人之物、不正利用電腦設備詐欺行為，均時間緊接、手法雷同，所犯之罪
      名及基本犯罪構成要件均相同，顯係基於概括犯意反覆為之，皆為連續犯，應
      依刑法第五十六條之規定，各論以連續偽造印章罪、連續行使偽造私文書罪、
      連續詐欺取財罪、連續違法由自動付款設備取得他人之物罪、連續不正利用電
      腦設備詐欺罪，並分別加重其刑。
（五）被告所犯之連續偽造印章罪、連續行使偽造私文書罪、連續詐欺取財罪、連續
      違法由自動付款設備取得他人之物罪、連續不正利用電腦設備詐欺罪間，有方
      法目的之牽連關係，為牽連犯，應依刑法第五十五條之規定，從一重之連續不
      正利用電腦設備詐欺罪處斷。公訴意旨雖僅就連續行使偽造私文書、連續詐欺
      取財、連續違法由自動付款設備取得他人之物、連續不正利用電腦設備詐欺部
      分提起公訴，而被告連續偽造印章之犯行雖未據公訴人提起公訴，惟被告此部
      分行為，與經提起公訴之部分，有牽連犯之裁判上一罪之關係，已如前述，本
      院自應併予審酌，附此敘明。
（六）被告於犯罪未被有偵查權之機關或公務員發覺前，即於九十一年六月七日親至
      新竹市調站向有偵查犯罪職權之公務員即新竹市調站調查員坦承犯行並接受裁
      判之情，業經記明於新竹市調站調查筆錄（見偵查卷第三頁）可憑，是認被告
      有接受裁判之意思甚明，符合自首之規定，應依刑法第六十二條前段規定減輕
      其刑，被告有前開行之加重及減輕事由，依法應先加重再減輕其刑。
（七）爰審酌被告任職在聯邦銀行新竹分行，深受岳母乙○○、客戶甲○○之信賴，
      竟因自己債務周轉不佳，而起貪念，未經授權擅自將黃淑華等人帳戶內存款提
      領一空，致告訴人、被害人等所受損害甚鉅，併審及被告案發後賠償五十萬元
      予告訴人乙○○，並提供位於新竹市○○路之房地予告訴人聯邦銀行處分，暨
      被告坦承犯行堪認態度良好等一切情狀，認公訴人求處有期徒刑三年六月，尚
      屬過重，本院量處如主文所示之刑。
三、如附表壹所示之偽造印章共四顆及附表貳編號二、五、七、十、十三所示之偽造
    簽名、印文，應依刑法第二百十九條之規定，併予宣告沒收。
四、據上論斷，應依刑事訴訟法第二百七十三條之一第一項、第二百九十九條第一項
    前段，刑法第五十六條、第二百十七條第一項、第二百十六條、第二百十條、第
    三百三十九條第一項、第三百三十九條之二第一項、第三百三十九條之三第一項
    、第五十五條、第六十二條前段、第二百十九條，罰金罰鍰提高標準條例第一條
    前段，判決如主文。
本案經檢察官許麗美到庭執行職務。
中　　　華　　　民　　　國　　九十三　　年　　 十二 　　月　　　九　　　日
                                臺灣新竹地方法院刑事第一庭
                                          法　  官  黃  美  文
右正本證明與原本無異。
如不服本判決，應於判決送達後十日內向本院提出上訴狀( 應附繕本 )，上訴於臺灣
高等法院。
                                          書 記 官  陳  秀  子
中　　　華　　　民　　　國　　九十三　　年　 　十二　 　月　　　十三　　日
附錄本案論罪科刑所適用法條全文：
刑法第二百十條：
偽造、變造私文書，足以生損害於公眾或他人者，處五年以下有期徒刑。
刑法第二百十六條：
行使第二百十條至第二百十五條之文書者，依偽造、變造文書或登載不實事項或使登
載不實事項之規定處斷。
刑法第二百一十七條第一項：
偽造印章、印文或署押，足以生損害於公眾或他人者，處三年以下有期徒刑。
刑法第三百三十九條第一項：
意圖為自己或第三人不法之所有，以詐術使人將本人或第三人之物交付者，處五年以
下有期徒刑、拘役或科或併科一千元以下罰金。
刑法第三百三十九條之二第一項：
意圖為自己或第三人不法之所有，以不正方法由自動付款設備取得他人之物者，處三
年以下有期徒刑、拘役或一萬元以下罰金。
刑法第三百三十九條之三第一項：
意圖為自己或第三人不法之所有，以不正方法將虛偽資料或不正指令輸入電腦或其相
關設備，製作財產權之得喪、變更紀錄，而取得他人財產者，處七年以下有期徒刑。
附表壹：
┌──┬────┬─────┬───────────┬────────┐
│編號│偽造時間│偽造地點  │偽  造  印  章  態  樣│備            註│
├──┼────┼─────┼───────────┼────────┤
│  一│八十八年│聯邦銀行新│偽刻「黃思純」印章一枚│                │
│    │十二月二│竹分行附近│。                    │                │
│    │十七日  │之刻章業者│                      │                │
│    │        │處        │                      │                │
├──┼────┼─────┼───────────┼────────┤
│  二│八十九年│聯邦銀行新│偽刻「王妙伶」印章一枚│                │
│    │初某日  │竹分行附近│。                    │                │
│    │        │之刻章業者│                      │                │
│    │        │處        │                      │                │
├──┼────┼─────┼───────────┼────────┤
│  三│八十九年│聯邦銀行新│偽刻「范宜玫」印章一枚│                │
│    │四月二十│竹分行附近│。                    │                │
│    │六日    │之刻章業者│                      │                │
│    │        │處        │                      │                │
├──┼────┼─────┼───────────┼────────┤
│  四│八十九年│聯邦銀行新│偽刻「黃政燻」印章一枚│                │
│    │、九十年│竹分行附近│。                    │                │
│    │間      │之刻章業者│                      │                │
│    │        │處        │                      │                │
└──┴────┴─────┴───────────┴────────┘
附表貳：
┌──┬────┬─────┬───────────┬────────┐
│編號│偽造時間│偽造地點  │偽  造  文  書  態  樣│依法宣告沒收    │
├──┼────┼─────┼───────────┼────────┤
│  一│八十六年│聯邦銀行新│未經乙○○、黃淑華之授│                │
│    │七月二十│竹分行內  │權，擅自在具有私文書性│                │
│    │五日    │          │質之聯邦銀行電話語音服│                │
│    │        │          │務申請暨約定書（見本院│                │
│    │        │          │卷附件二）上，勾選「啟│                │
│    │        │          │用」選項及填載○一七五│                │
│    │        │          │00000000、八○│                │
│    │        │          │00000000000│                │
│    │        │          │六三等帳號。          │                │
├──┼────┼─────┼───────────┼────────┤
│  二│八十七年│聯邦銀行新│利用保管黃思純印章之便│在金融卡領用簽收│
│    │二月十六│竹分行內  │，偽以黃思純名義，在聯│欄（見偵查卷第一│
│    │日      │          │邦銀行存款戶開戶申請暨│一四頁）上，偽造│
│    │        │          │約定書上具有私文書性質│之「黃思純」簽名│
│    │        │          │之金融卡領用簽收欄（見│一枚；及在聯邦銀│
│    │        │          │偵查卷第一一四頁）上，│行金融卡轉帳申請│
│    │        │          │偽造「黃思純」簽名一枚│書記約定書簽名欄│
│    │        │          │及盜用「黃思純」印文一│（見偵查卷第二○│
│    │        │          │枚。同時在具有私文書性│八頁）上，偽造之│
│    │        │          │質之聯邦銀行金融卡轉帳│「黃思純」簽名二│
│    │        │          │申請書暨約定書簽名欄（│枚，均沒收。    │
│    │        │          │見偵查卷第二○八頁）上│                │
│    │        │          │，偽造「黃思純」簽名二│                │
│    │        │          │枚及盜用「黃思純」印文│                │
│    │        │          │一枚。                │                │
├──┼────┼─────┼───────────┼────────┤
│  三│八十八年│聯邦銀行新│未經甲○○或王妙伶之授│                │
│    │三月六日│竹分行內  │權，擅自在具有私文書性│                │
│    │        │          │質之聯邦銀行存款戶開戶│                │
│    │        │          │申請暨約定書（見偵查卷│                │
│    │        │          │第一○七頁）上，勾選「│                │
│    │        │          │轉入第三人帳戶」選項。│                │
├──┼────┼─────┼───────────┼────────┤
│  四│八十八年│聯邦銀行新│利用其負責核對取款憑條│                │
│    │六月二十│竹分行內  │印文真偽職務之便，盜蓋│                │
│    │三日    │          │所保管之古金福印文在具│                │
│    │        │          │有私文書性質之取款憑條│                │
│    │        │          │上（見偵查卷第一九二頁│                │
│    │        │          │），透支溫珮婷帳戶內之│                │
│    │        │          │五百八十萬元。        │                │
├──┼────┼─────┼───────────┼────────┤
│  五│八十八年│聯邦銀行新│在具有私文書性質之取款│在取款憑條（見偵│
│    │十二月二│竹分行內  │憑條（見偵查卷第二一一│查卷第二一一頁）│
│    │十七日  │          │頁）上，偽造「黃思純」│上，偽造之「黃思│
│    │        │          │印文一枚。            │純」印文一枚，沒│
│    │        │          │                      │收。            │
├──┼────┼─────┼───────────┼────────┤
│  六│八十九年│聯邦銀行新│未經甲○○或范宜玫之授│                │
│    │一月四日│竹分行內  │權，擅自在具有私文書性│                │
│    │        │          │質之聯邦銀行存款戶開戶│                │
│    │        │          │申請暨約定書（見偵查卷│                │
│    │        │          │第一○九頁）上，勾選「│                │
│    │        │          │轉入第三人帳戶」選項。│                │
├──┼────┼─────┼───────────┼────────┤
│  七│八十九年│聯邦銀行新│在具有私文書性質之取款│在取款憑條（見偵│
│    │三月八日│竹分行內  │憑條（見偵查卷第二八六│查卷第二八六頁）│
│    │        │          │頁）上，偽造「王妙伶」│上，偽造之「王妙│
│    │        │          │印文一枚。            │伶」印文一枚，沒│
│    │        │          │                      │收。            │
├──┼────┼─────┼───────────┼────────┤
│  八│八十九年│甲○○住處│未經甲○○、范宜玫、溫│                │
│    │三月十六│內        │珮婷、陳月貴之授權，利│                │
│    │日      │          │用不知情之甲○○在具有│                │
│    │        │          │私文書性質之取款憑條上│                │
│    │        │          │（見偵查卷第二八七頁）│                │
│    │        │          │加蓋「范宜玫」、「溫珮│                │
│    │        │          │婷」、「陳月貴」印文各│                │
│    │        │          │一枚，擅自領取范宜玫帳│                │
│    │        │          │戶內一百零一萬零七元，│                │
│    │        │          │及溫珮婷帳戶內四百四十│                │
│    │        │          │八萬八千二百零四元，全│                │
│    │        │          │數匯款至不知情之甲○○│                │
│    │        │          │帳戶內。              │                │
├──┼────┼─────┼───────────┼────────┤
│  九│八十九年│聯邦銀行新│未經甲○○或黃思純之授│                │
│    │三月二十│竹分行內  │權，利用不知情之甲○○│                │
│    │八日    │          │在具有私文書性質之取款│                │
│    │        │          │憑條上（見偵查卷第二一│                │
│    │        │          │○頁）加蓋「黃思純」印│                │
│    │        │          │文一枚，擅自領取黃思純│                │
│    │        │          │帳戶內二十二萬元現金。│                │
├──┼────┼─────┼───────────┼────────┤
│  十│八十九年│聯邦銀行新│在具有私文書性質之聯邦│在聯邦銀行電話銀│
│    │四月二十│竹分行內  │銀行電話銀行服務申請書│行服務申請書之簽│
│    │六日    │          │（一式一份）之簽名欄上│名欄（見偵查卷第│
│    │        │          │（見偵查卷第一一○頁）│一一○頁）上，偽│
│    │        │          │，偽造「范宜玫」簽名二│造之「范宜玫」簽│
│    │        │          │枚及偽造「范宜玫」印文│名二枚及偽造之「│
│    │        │          │二枚。                │范宜玫」印文二枚│
│    │        │          │                      │，均沒收。      │
├──┼────┼─────┼───────────┼────────┤
│十一│九十年一│甲○○住處│未經甲○○或范宜玫之授│                │
│    │月十九日│內        │權，利用不知情之甲○○│                │
│    │        │          │在具有私文書性質之取款│                │
│    │        │          │憑條上（見偵查卷第二○│                │
│    │        │          │三頁）加蓋「范宜玫」印│                │
│    │        │          │文一枚，擅自領取范宜玫│                │
│    │        │          │帳戶內六十萬元現金，轉│                │
│    │        │          │帳至不知情之乙○○帳戶│                │
│    │        │          │內。                  │                │
├──┼────┼─────┼───────────┼────────┤
│十二│九十年八│聯邦銀行新│未經乙○○之授權，利用│                │
│    │月七日  │竹分行內  │不知情之乙○○在具有私│                │
│    │        │          │文書性質之取款憑條上（│                │
│    │        │          │見偵查卷第三四七頁）加│                │
│    │        │          │蓋「乙○○」印文一枚，│                │
│    │        │          │擅自領取乙○○帳戶內十│                │
│    │        │          │五萬七千二百十三元現金│                │
│    │        │          │。                    │                │
├──┼────┼─────┼───────────┼────────┤
│十三│九十年十│聯邦銀行新│在具有私文書性質之取款│在取款憑條（見本│
│    │二月三十│竹分行內  │憑條（見本院卷附件三）│院卷附件三）上，│
│    │一日    │          │上，偽造「黃正燻」印文│偽造之「黃正燻」│
│    │        │          │一枚。                │印文一枚，沒收。│
└──┴────┴─────┴───────────┴────────┘
